# 求助陈老师，研发过程中产生的收入对应成本费用问题

提问人：wangzheng0916 时间：2022-11-23 00:24:28
陈老师，您好，在实务中有问题想请教下：
背景：公司主要生产化学制品，并存在针对技术革新的研发活动。研发过程中，也会产生存货，销售形成收入。公司目前针对研发形成的存货，销售后计入营业收入。原材料领用时成本计入了研发费用。技术革新的研发活动，属于公司日常活动。
如此，造成研发产生的营业收入无对应的成本。
过程：根据《企业会计准则解释第 15 号》，“关于企业将固定资产达到预定可使用状态前或者研发过程中产出的产品或副产品对外销售的会计处理”，在“列示和披露”中判断试运行销售是否属于企业的日常活动，并在财务报表中分别日常活动和非日常活动列示试运行销售的相关收入和成本，属于日常活动的，在“营业收入”和“营业成本”项目列示，属于非日常活动的，在“资产处置收益”等项目列示。
已确认的是，该研发活动产生收入的情况，属于公司的日常活动。
疑问：既然 15 号文提到应在“营业成本”列示，但是在领用原材料计入研发费用时，无法确认产生的收入对应多少领用的存货成本，以及哪些存货领用后最终未形成收入。这部分对应营业收入的成本，该如何来区分？或者怎么一个分摊方式相对较好？
感谢陈老师~

回答人：chenyiwei
对于试运行过程中产出的产品（或副产品，下同）成本的归集口径，我们理解原则上应当与假设该项固定资产已达到预定可使用状态下正常量产产品的成本构成相同（如根据BOM表确定），除了因试运行生产而发生的可直接归属于试生产产品的增量成本（主要为人工成本、材料费、能源费、修理费等变动成本）以外，也应包含通过系统、合理的方式分配给试生产产品的制造费用等间接成本，不包含在正常量产情况下合理预期不会发生的非正常损耗，也不包含销售环节产生的销售费用。试运行产品成本不包含该项尚未达到预定可使用状态的固定资产的折旧和摊销成本。